臺灣桃園地方法院刑事判決　　　　　　　 99年度訴字第600號
公　訴　人　臺灣桃園地方法院檢察署檢察官　
被　　　告　廖俊賢
指定辯護人　鄭仁壽律師
上列被告因違反台灣地區及大陸地區人民關係條例等案件，經檢
察官提起公訴（98年度偵字第28280 號），本院判決如下︰
    主  文
廖俊賢共同使大陸地區人民非法進入台灣地區，處有期徒刑捌月
，減為有期期徒刑肆月；又共同意圖營利使大陸地區人民非法進
入台灣地區，處有期徒刑參年貳月，減為有期期徒刑壹年柒月，
在大陸地區人民進入臺灣地區旅行證申請書申請人欄偽造之「商
小紅」署押壹枚、在中華民國台灣地區旅行證延期照料申請書偽
造之「商小紅」署押壹枚、在結婚登記申請書上偽造之「商小紅
」署押壹枚、在離婚協議書上偽造之「商小紅」署押及印文各壹
枚、在離婚登記申請書上偽造之「商小紅」署押壹枚、在是否願
意辦理離婚登記之調查表上偽造之「商小紅」署押壹枚，均沒收
。應執行有期徒刑壹年玖月，在大陸地區人民進入臺灣地區旅行
證申請書申請人欄偽造之「商小紅」署押壹枚、在中華民國台灣
地區旅行證延期照料申請書偽造之「商小紅」署押壹枚、在結婚
登記申請書上偽造之「商小紅」署押壹枚、在離婚協議書上偽造
之「商小紅」署押及印文各壹枚、在離婚登記申請書上偽造之「
商小紅」署押壹枚、在是否願意辦理離婚登記之調查表上偽造之
「商小紅」署押壹枚，均沒收。
    事  實
一、緣黃０川、陳０正（綽號「SIMAN 」或「SIMON 」）、王０
    平（綽號「鳥平」）、黃正雄等人，均係黃０川所領導之桃
    園地區大型之兩岸人蛇色情集團份子（該等集團刻由檢、警
    積極偵辦中，相關資料詳密封卷），其等由陳０正引介廖俊
    賢，而共同謀議由廖俊賢擔任其等人蛇色情集團之假老公，
    藉資將假老婆之大陸女子劉宇引入台灣賣淫，以作性剝削，
    廖俊賢明知與大陸地區人民劉宇並無結婚而永久共同生活之
    真意，劉宇入境台灣地區係為從事性交易，竟與上開人蛇集
    團共同基於使大陸地區人民非法進入臺灣地區之犯意聯絡及
    與上開人蛇色情集團及劉宇共同行使使公務員登載不實文書
    之犯意聯絡，(一)廖俊賢及上開人蛇色情集團與劉宇約定以每
    個月支付新臺幣（下同）3 萬元假老公費之代價（尚不包括
    人蛇色情集團於每次媒介劉宇從事性交易之抽頭等各項名目
    之費用），於民國92年7 月16日，由廖俊賢在大陸地區四川
    省與劉宇假結婚，於同日經四川省公證處辦理公證結婚手續
    。廖俊賢繼於92年8 月1 日持四川省公證處結婚公證書、財
    團法人海峽交流基金會證明書，向臺北縣新店戶政事務所登
    記結婚，使不知情之戶政機關人員誤以為廖俊賢與劉宇有真
    正結婚之事實，而據以登載於戶政資料上，足以生損害於戶
    籍管理之正確性。廖俊賢再於92年8 月9 日，以劉宇配偶之
    身分，出具大陸地區人民進入臺灣地區保證書，向其戶籍所
    在地之臺北縣政府警察局新店分局碧潭派出所申辦對保事宜
    ，經該所警員實質審查准予對保後，檢具其內容不實之戶籍
    謄本、大陸地區人民進入臺灣地區保證書，而於92年8 月20
    日以劉宇配偶名義，填妥大陸地區人民進入臺灣地區旅行證
    申請書，持向入出境管理局（現改為內政部入出國及移民署
    ）為劉宇申請大陸地區人民進入台灣地區旅行證來臺團聚，
    承辦公務員實質審核後，發予中華民國台灣地區入境許可證
    ，劉宇繼於92年9 月12日來臺後即在桃園縣某處從事性交易
    。(二)廖俊賢與劉宇明知其二人無結婚之事實，其二人之假婚
    姻因出於通謀虛偽意思表示而當然無效，竟於93年3 月5日
    共同向臺北縣新店戶政事務所辦理離婚登記，使不知情之戶
    政機關人員誤以為廖俊賢與劉宇有真正結婚後再因兩願離婚
    之事實，而據以登載於戶政資料上，足以生損害於戶籍管理
    之正確性，劉宇辦理完離婚登記後即於93年3 月9 日返回大
    陸地區。
二、(一)上開人蛇色情集團復另行起意，欲劉宇復來臺從事性交易
    ，再與廖俊賢謀議以支付每個月3 萬元假老公費用之代價，
    由廖俊賢與劉宇再度假結婚，廖俊賢乃與上開人蛇集團共同
    基於意圖營利使大陸地區人民非法進入臺灣地區之犯意聯絡
    及與上開人蛇色情集團及劉宇共同行使偽造私文書、使公務
    員登載不實文書之犯意聯絡，由劉宇冒用「商小紅」名義，
    先於93年6 月28日在大陸地區湖北省武漢市第二公證處辦理
    公證結婚手續。廖俊賢繼於93年7 月12日，以商小紅配偶之
    身分，出具大陸地區人民進入臺灣地區保證書，向其戶籍所
    在地之桃園縣政府警察局中壢分局中壢派出所申辦對保事宜
    ，經該所警員實質審查准予對保後，檢具其內容不實之大陸
    地區人民進入臺灣地區保證書，而於93年7 月16日以劉宇配
    偶名義，填妥屬私文書之大陸地區人民進入臺灣地區旅行證
    申請書，並在該申請書之申請人欄偽造「商小紅」之署押一
    枚，持向入出境管理局為實為劉宇之人申請大陸地區人民進
    入台灣地區旅行證來臺團聚，承辦公務員實質審核後，核發
    商小紅名義之不實內容之中華民國台灣地區入境許可證，而
    使劉宇於93年9 月17日得以「商小紅」名義來臺而從事性交
    易。劉宇、廖俊賢於93年9 月17日至入出境管理局分別接受
    面談，其二人通過面談後，廖俊賢又於93年10月20日代劉宇
    以商小紅名義填具屬私文書之中華民國台灣地區旅行證延期
    照料申請書，並在該申請書上偽造「商小紅」之署押一枚，
    完成該申請書之偽造後，持向入出境管理局行使，而獲入出
    境管理局核准商小紅延期居留至94年3 月17日，足以生損害
    於「商小紅」及我國境管之正確性。廖俊賢與劉宇二人再於
    93年11月1 日，共同持財團法人海峽交流基金會證明、湖北
    省武漢市第二公證處結婚公證書，並由有犯意聯絡之劉宇在
    屬私文書性質之結婚登記申請書上偽造「商小紅」署押一枚
    ，向桃園縣中壢市戶政事務所辦理結婚登記，使不知情之戶
    政機關人員誤以為廖俊賢與「商小紅」有真正結婚之事實，
    而據以登載於戶籍資料上，足以生損害於戶籍管理之正確性
    。(二)廖俊賢與劉宇明知廖俊賢與商小紅無結婚之事實，其二
    人之假婚姻因商小紅係被偽冒姓名而當然無效，廖俊賢與劉
    宇先於95年2 月20日書立內容虛偽之離婚協議書，由劉宇在
    屬私文書性質之離婚協議書上偽造「商小紅」之署押及印文
    各一枚，再於95年2 月24日共同至桃園縣大園戶政事務所辦
    理離婚登記，由劉宇在屬私文書性質之離婚登記申請書上偽
    造「商小紅」之署押一枚，劉宇又在屬私文書性質之是否願
    意辦理離婚登記之調查表上偽造「商小紅」之署押一枚，以
    表示商小紅確實自願辦理離婚登記，再將上開離婚協議書、
    離婚登記申請書、是否願意辦理離婚登記之調查表，交付戶
    政承辦員，使不知情之戶政機關人員誤以為廖俊賢與商小紅
    有真正結婚後再因兩願離婚之事實，而據以登載於戶政資料
    上，足以生損害於戶籍管理之正確性，劉宇辦理完離婚登記
    後即於95年2 月25日返回大陸地區。（劉宇嗣又與台灣地區
    人民吳芳昌於95年4 月14日假結婚，吳芳昌後於97年12月5
    日向台南縣白河鎮戶政事務所辦理結婚登記，並同時辦理假
    離婚登記，吳芳昌因而使公務員登載不實之犯行，未據檢察
    官起訴。吳芳昌又向境管局申請劉宇來台，劉宇因而於95年
    7 月12日獲境管局同意來台，然劉宇嗣並未來台，吳芳昌之
    意圖營利使大陸人民入境未遂罪，亦未據起訴。再依被告廖
    俊賢於本院審理時自陳其係透過綽號「SIMAN 」或「SIMON
    」之人【按即陳０正】而與劉宇假結婚，而劉宇最後一任假
    老公邱奕壽亦自稱透過綽號「SIMAN 」或「SIMO N」之人安
    排假結婚，是劉宇自第一任假老公至最後一任假老公均出自
    同樣之人蛇色情集團中介，而吳芳昌為其中之一任，再吳芳
    昌竟於95年7 月12日申請劉宇來台獲准後，劉宇始終未來台
    ，而在台南縣白河鎮戶政事務所之催告下，始於97年12月5
    日同時辦理結婚、離登記，可見其為假結婚之老公，其之犯
    行，應由檢察官另案偵辦，以彰防杜人口販運）（又劉宇嗣
    又與台灣地區人民邱奕壽假結婚並來台賣淫，此部分雖據檢
    察官起訴並經本院於99年5 月14日以99年度審訴字第500 號
    判決確定在案，然該判決疏未論邱奕壽以台灣地區及大陸地
    區人民關係條例第79條第2 項之意圖營利使大陸地區人民入
    境罪，而誤論以台灣地區及大陸地區人民關係條例第79條第
    1 項之普通之使大陸地區人民入境罪）嗣警方於98年8 月24
    日在桃園市絕色汽車旅館查獲劉宇與男客吳錦芳從事性交易
    ，並查獲載劉宇賣淫之黃正雄，乃循線查獲上情。
三、案經桃園縣警察局大溪分局、內政部入出國及移民署專勤事
    務第一大隊桃園縣專勤隊報告臺灣桃園地方法院檢察署檢察
    官偵查起訴。
    理  由
壹、證據能力：
一、按被告以外之人於審判中滯留國外或所在不明而無法傳喚，
    其於司法警察調查中所為之陳述，經證明具有可信之特別情
    況，且為證明犯罪事實之存否所必要者，得為證據，刑事訴
    訟法第159 條第1 項、第159 條之3 第3 款分別定有明文。
    查本件證人劉宇雖屬民國之人，然現在民國屬分治之情況，
    而有大陸地區與台灣地區之分，是其現已遭遣返回大陸地區
    ，自屬滯留境外。再依卷附內政部入出國及移民署99年11月
    2 日移署出停堯字第0990161102號函所示，證人劉宇因假結
    婚來台賣淫，於99年6 月18日經強制出境，依「大陸地區人
    民進入台灣地區許可辦法」第19條規定，大陸地區人民有事
    實足認係通謀而為虛偽結婚者，自出境之日起五至十年，不
    予許可其申請來台（另有違反善良風俗之行為、持有偽變造
    之文書及相片申請者，分別亦有自出境之日起三年至五年、
    二年至五年，不予許可其來台之規定）本案劉宇得自出境之
    日起算十年，不予許可其申請來台等語。是可認證人劉宇於
    審判中滯留境外而無法傳喚，且其於警詢中所為之陳述，經
    本院下開實體論述證明具有可信之特別情況，且為證明犯罪
    事實之存否所必要，依刑事訴訟法第159 條之3 第3 款之規
    定，自具有證據能力，被告與辯護人辯稱證人劉宇之警詢證
    詞無證據能力，並無可採。
二、按被告以外之人於偵查中向檢察官所為之陳述，除顯有不可
    信之情況者外，得為證據，刑事訴訟法第159 條之1 第2 項
    定有明文。查證人劉宇在偵查中於供前具結所為之陳述，係
    於供前具結所為之陳述，係檢察官依法訊問，復無其他事證
    足資認定其等於檢察官訊問時有受違法取供情事，並無何特
    別不可信之情況，是依上開規定具有證據能力，而得作為本
    案之證據，被告、辯護人指稱證人劉宇於偵查中所述無證據
    能力云云，均非可採。
三、另本件認定事實所引用之卷內其餘卷證資料，如內政部入出
    國及移民署、該署專勤事務第一大隊桃園縣專勤隊、中壢市
    、大園鄉、新店市戶政事務所所函送之劉宇、商小紅、被告
    之入出境資料、結婚公證書、結婚及離婚登記所憑資料、劉
    宇、商小紅申請入境之資料、上開人等之入境面談筆錄、財
    政部台灣省北區國稅局新店稽徵所、勞保被保險人投保資料
    查詢，均係公務員職務上製作之紀錄文書、證明文書，復無
    顯不可信之情況，依刑事訴訟法第159 條之4 第1 款之規定
    ，具有證據能力。
貳、實體部分：  
一、訊據被告廖俊賢固自承有與劉宇辦理上開事實欄一、二之結
    婚、離婚及申請劉宇來台之事實，然於通緝到案時及本院準
    備程序時矢口否認犯行，辯稱：伊與劉宇第一次是真結婚，
    伊第二次與「商小紅」名義之劉宇辦理假結婚，然伊沒有意
    圖營利，伊第二次與劉宇結婚後，渠二人還有同居在伊中壢
    的住處，劉宇辦到身分證後人就不知去向，伊都不知道劉宇
    賣淫的事云云；被告繼於99年11月24日具狀自承伊與劉宇第
    一次亦係假結婚，劉宇該次係同意付伊每月3 萬元為假結婚
    代價，劉宇來台不久即不知去向等語，後於本院100 年1 月
    13 日 審理時坦承上開事實欄全部犯行。辯護人另辯稱：被
    告之犯罪期間自92年8 月1 日至92年11月1 日，該段期間應
    有修正前刑法連續犯、牽連犯之適用，故應從一重之台灣地
    區與大陸地區人民關係條例第79條第1 項處斷；被告92年間
    第一次與劉宇假結婚使之非法入境之行為應適用修正前台灣
    地區及大陸地區人民關係條例第79條第1 項之規定等語。經
    查：
  (一)證人劉宇於警詢時證稱伊第一次假結婚的對象是廖俊賢，於
    92年7 月16日在四川與廖俊賢辦理結婚，是伊想到台灣工作
    賺錢，並非真實結婚，伊與被告廖俊賢約定入境後上班賺錢
    每月付被告廖俊賢新台幣三萬元，伊共支付六次共十八萬元
    ，伊入境台灣後打電話給綽號「李大哥」的人，由該男子帶
    伊去性交易並幫伊找房子住，被告廖俊賢沒有見過伊之父母
    ，亦無互贈禮物，被告廖俊賢到大陸陪伊搭機來台，抵台後
    ，被告廖俊賢將伊送到桃園市，伊與被告廖俊賢就分開了，
    伊來台後都在桃園市從事性交易，伊將性交易所得交給「李
    大哥」，「李大哥」再分給伊，伊跟客人收取三千至四千元
    ，實際上僅分得1500元，伊以商小紅名義第二次與被告廖俊
    賢結婚，也是按月支付被告廖俊賢每月三萬元，伊剛開始每
    月支付三萬元，後來每月只給二萬元，加起來大約給了十個
    月，共約廿餘萬元，伊以商小紅名義來台後也是從事性交易
    ，是一個自稱「張大哥」的人帶伊去性交易，伊跟客人收取
    三千元，實際上僅分得1500元等語。證人劉宇於99年2 月2
    日偵訊時復證稱上開與被告廖俊賢二次結婚均係假結婚，且
    支付被告廖俊賢人頭老公費用情形，與其上開警詢內容一致
    。
  (二)依被告廖俊賢於92年8 月20日向境管局所提出之大陸地區人
    民進入臺灣地區旅行證申請書觀之，被告廖俊賢自稱其之職
    業係「金融」，被告廖俊賢於92年8 月9 日出具之大陸地區
    人民進入台灣地區保證書則上載其任職富邦金控之理財專員
    ，然依財政部台灣省北區國稅局新店稽徵所所查報之卷附被
    告廖俊賢92年度綜合所得稅各類所得資料清單、92年度綜合
    所得稅籍資料清單顯示，被告廖俊賢於92年度僅有睿展工程
    有限公司之薪資所得16,800元，此外則別無其他所得，再依
    卷附之勞保被保險人投保資料，被告廖俊賢自91年1 月1 日
    至95年12月31日，從未有金融公司、金控公司為其之投保單
    位，是被告廖俊賢於92年8 月20日向境管局所提出之大陸地
    區人民進入臺灣地區旅行證申請書自稱其之職業係「金融」
    ，又於92年8 月9 日出具之大陸地區人民進入台灣地區保證
    書上載其任職富邦金控之理財專員，無非係騙取境管局相信
    其為有正當收入之殷實之人，以彰顯其無假結婚之嫌，然由
    上可證，其在該等文書上記載其任職之情形全屬謊言，亦可
    知其第一次與劉宇結婚即屬假結婚，其於通緝到案時及本院
    準備程序時矢口辯稱伊與劉宇第一次是真結婚云云，毫無足
    採。
  (三)證人劉宇始終未曾獲取台灣地區之身分證，此由卷附之大陸
    地區人民申請來台查詢及劉宇與邱奕壽二人尚於97至98年間
    辦理假結婚之各項資料即可知之，是被告廖俊賢辯稱伊第二
    次與劉宇結婚後，渠二人還有同居在伊中壢的住處，劉宇辦
    到身分證後人就不知去向云云，顯然為偽。
  (四)證人劉宇之住址係在四川省眉山市東坡區多悅鎮三桯村八組
    之鄉下，其亦於警詢時證稱其係因家境不好始假結婚來台賣
    淫，被告廖俊賢若果與劉宇真結婚，則其自然對於劉宇之家
    境情況有所知悉，劉宇豈有可能於92年9 月12日入境後，有
    能力支付被告廖俊賢每月三萬元？又劉宇於92年9 月12日入
    境，依該時之法令，劉宇身為陸配，在我台灣地區並無工作
    權，且不得從事與其申請來台目的即「與夫團聚」不符之活
    動，劉宇豈有能力在台工作賺錢支付被告廖俊賢每月三萬元
    ？以劉宇該時僅廿二歲之妙齡，竟可在大陸家境不好、在台
    灣無法從事合法工作、在台灣多數本地人每月賺取之薪資亦
    僅二、三萬元之譜之情況下，竟得以在台灣支付被告廖俊賢
    每月三萬元，則劉宇入台從事賣淫乙節，本即為被告廖俊賢
    所明知，其推稱不知劉宇在人蛇色情集團下賣淫云云，不足
    採信。被告廖俊賢每月收取劉宇人頭老公費用，更係明目張
    膽與人蛇色情集團對劉宇作性剝削，當然是對劉宇（不論係
    第一次或第二次假結婚）之非法入境行為有營利之犯罪意圖
    彰彰明甚。
  (五)綜上，被告上開辯詞均無可採信，以其之自白與真實相合，
    此外復有劉宇、商小紅之大陸人民申請來台查詢、被探人廖
    俊賢之大陸人民申請來台查詢、被告廖俊賢與劉宇及商小紅
    結婚、離婚之登記申請書、劉宇、商小紅之中華民國台灣地
    區入出境許可證、財團法人海峽交流基金會證明書、四川省
    公證處結婚公證書、湖北省武漢市第二公證處結婚公證書、
    被告廖俊賢之戶籍謄本、離婚協議書、是否願意辦理離婚登
    記調查表、大陸地區人民進入臺灣地區保證書、大陸地區人
    民進入臺灣地區旅行證申請書、旅客入出境紀錄查詢、桃園
    縣大園鄉戶政事務所99年2 月6 日函及附件、台北縣新店市
    戶政事務所99年2 月5 日函及附件、內政部入出國及移民署
    99年2 月12日、99年12月10日函及附件、內政部入出國及移
    民署專勤事務第一大隊桃園縣專勤隊99年9 月3 日函及附件
    、財政部台灣省北區國稅局新店稽徵所99年10月22日函及附
    件、勞保被保險人投保資料附卷可稽，本件事證明確，被告
    犯行足堪認定。
二、(一)按92年10月29日修正公布，而於92年12月31日施行之修正
    台灣地區及大陸地區人民關係條例第79條第1 項、第2 項規
    定「違反第十五條第一款規定者，處一年以上七年以下有期
    徒刑，得併科新臺幣一百萬元以下罰金。」、「意圖營利而
    犯前項之罪者，處三年以上十年以下有期徒刑，得併科新臺
    幣五百萬元以下罰金。」而修正前之第79條第1 項規定「違
    反第十五條第一款規定者，處五年以下有期徒刑、拘役或科
    或併科新台幣五十萬元以下罰金。」且並無區分有無意圖營
    利而有不同之規定。經依刑法第2 條第1 項規定比較新舊法
    ，被告如事實欄一(一)之使劉宇非法入境之行為，自應適用修
    正前台灣地區及大陸地區人民關係條例第79條第1 項之規定
    。 (二)(1)、按行為後法律有變更者，適用行為時之法律，但
    行為後之法律有利於行為人者，適用最有利於行為人之法律
    ，95年7 月1 日修正施行後之刑法第2 條第1 項定有明文。
    刑法修正之比較新舊法，應就罪刑有關之共犯、未遂犯、想
    像競合犯、牽連犯、連續犯、結合犯，以及累犯加重、自首
    減輕暨其他法定加減原因（如身分加減）與加減例等一切情
    形，綜其全部罪刑之結果而為比較，最高法院95年5 月23日
    95年度第8 次刑庭會議決議可資參照。(2)、被告行為後，關
    於刑法第214 條之罪，其法定罰金刑最低度部分，由修正前
    刑法第33條第5 款規定為銀元1 元以上，依罰金罰鍰提高標
    準條例第1 條前段提高為10倍（提高後折算為新臺幣30 元
    ），修正後刑法第33條第5 款則修正為新臺幣1000元以上，
    以百元計算之，屬科刑規範事項之變更。(3)、關於共同正犯
    之規定，刑法第28條原規定：「二人以上共同『實施』犯罪
    之行為者，皆為共同正犯。」，新修正之刑法第28法修正為
    ：「二人以上共同『實行』犯罪之行為者，皆為共同正犯。
    」，將舊法之「實施」修正為「實行」。原「實施」之概念
    ，包含陰謀、預備、著手及實行等階段之行為，修正後僅共
    同實行犯罪行為始成立共同正犯。是新法共同正犯之範圍已
    有限縮，排除陰謀犯、預備犯之共同正犯。新舊法就共同正
    犯之範圍既因此而有變動，自屬犯罪後法律有變更，而非僅
    屬純文字修正，應有新舊法比較適用之問題（最高法院96年
    度臺上字第934 號、第1323號判決意旨參照）。(4)、修正後
    之刑法刪除第55條關於牽連犯從一重處斷之規定；依修正後
    之刑法既已刪除牽連犯之規定，則所犯上述各罪應依數罪併
    罰之規定分論併罰，以修正前之規定對被告為有利。(5)、被
    告行為後，刑法第56條連續犯之規定，業於94年1 月7 日修
    正公布刪除，並於95年7 月1 日施行，此刪除雖非犯罪構成
    要件之變更，但顯已影響行為人刑罰之法律效果，自屬法律
    有變更。被告所為於刑法修正前可依連續犯之規定論以一罪
    ，於刑法修正後則須分論併罰，比較修正前、後之規定，以
    修正前之規定較為有利於被告。(6)、被告部分行為時刑法第
    51 條 規定第5 款規定：「宣告多數有期徒刑者，於各刑中
    之最長期以上，各刑合併之刑期以下，定其刑期。但不得逾
    20年」，修正後刑法第51條第5 款規定：「宣告多數有期徒
    刑者，於各刑中之最長期以上，各刑合併之刑期以下，定其
    刑期。但不得逾30年」，比較結果，修正後刑法並非較有利
    於行為人。(7)、經綜合本件論罪科刑有關之一切情形加以比
    較，修正後之刑法對被告並無較為有利，各應以被告行為時
    即修正前之刑法為論罪科刑及易科罰金之適用依據。(10)、另
    關於刑法施行法第1 條之1 的適用，被告行為後，刑法施行
    法於95年6 月14日增訂第1 條之1 規定「中華民國九十四年
    一月七日刑法修正施行後，刑法分則編所定罰金之貨幣單位
    為新臺幣。九十四年一月七日刑法修正時，刑法分則編未修
    正之條文定有罰金者，自九十四年一月七日刑法修正施行後
    ，就其所定數額提高為三十倍。但七十二年六月二十六日至
    九十四年一月七日新增或修正之條文，就其所定數額提高為
    三倍。」，於95年7 月1 日生效施行，刑法第214 條之罪定
    有罰金刑，但未於94年1 月7 日修正，自應於95年7 月1日
    刑法修正施行後，分別就其所定數額提高30倍，與被告行為
    時之罰金罰鍰提高標準條例第1 條前段、現行法規所定貨幣
    單位折算新臺幣標準第2 條之折算結果相較，罰金刑貨幣單
    位雖有「銀元」、「新臺幣」之更異，惟適用結果之罰金額
    度則無二致，並無利或不利之變更，自不生新舊法之比較問
    題，應逕行適用刑法施行法第1 條之1 規定（臺灣高等法院
    暨所屬法院95年法律座談會刑事類提案第16號內容可資參照
    ），附此敘明。
三、核被告所為如事實欄一之所為，係犯刑法第216 條、第214
    條之行使使公務員登載不實文書罪、修正前台灣地區及大陸
    地區人民關係條例第79條第1 項之使大陸人民非法入境罪；
    如事實欄二之所為，係犯刑法第216 條、第210 條之行使偽
    造私文書罪、第214 條之使公務員登載不實文書罪、修正後
    台灣地區及大陸地區人民關係條例第79條第2 項之意圖營利
    使大陸人民非法入境罪；檢察官認被告事實欄二之所為，就
    使公務員登載不實文書罪部分，有進而行使，因而成立刑法
    第216 條、第214 條之罪，然被告與劉宇係在劉宇來台後始
    向中壢戶政事務所辦理結婚登記，其等登記完成後，已無須
    再持戶籍登記資料向境管單位申請劉宇入境，因而未有行使
    行為，是檢察官自屬有所誤認，然此一部分與論罪部分有實
    質上一罪之關係，爰不另為無罪諭知。被告偽造署押、印文
    係偽造私文書之部分行為，其使公務員登載不實文書、偽造
    私文書後進而行使，其低度之使公務員登載不實文書、偽造
    私文書之行為已為行使行為所吸收，均不另論罪。被告就上
    開行使使公務員登載不實文書罪、行使偽造私文書罪、使公
    務員登載不實文書罪部分，與劉宇、上開人蛇色情集團之間
    ，被告就上開使大陸人民非法入境罪、意圖營利使大陸人民
    非法入境罪部分與上開人蛇色情集團之間，分別具犯意聯絡
    、行為分擔，分屬共同正犯。被告如事實欄一之多次犯使公
    務員登記不實文書罪、如事實欄二之多次使公務員登記不實
    文書罪、行使偽造私文書罪，時間緊接，各顯係出於概括犯
    意為之，各為連續犯，各應論以一罪，並各依修正前刑法第
    56條之規定加重其刑。被告上開如事實欄一所犯之多項罪名
    、如事實欄二所犯之多項罪名，分別具有方法結果之牽連關
    係，應分別從最重之使大陸人民非法入境罪、意圖營利使大
    陸人民非法入境罪。檢察官雖未起訴被告如事實欄二所示之
    偽造中華民國台灣地區旅行證延期照料申請書、結婚登記申
    請書、離婚協議書、離婚登記申請書、是否願意辦理離婚登
    記調查表之行為，然該等犯行與已論罪之部分具有上開實質
    上與裁判上一罪之關係，自在本院得一併審判之範圍內。被
    告犯如事實欄一所示之罪後，劉宇即回大陸地區，被告再與
    上開人蛇色情集團等人間另行起意，欲使劉宇再來台賣淫而
    犯如事實欄二所示之罪，故被告所犯如事實欄一、二所示之
    罪，犯意各別、行為互殊，應分論併罰。爰審酌被告犯罪手
    段、其犯後避重就輕且拒不供出人蛇色情集團份子之態度、
    其先後二次堅持使大陸地區人民劉宇非法入境賣淫之一貫態
    度、其之行為對大陸女子劉宇造成之性剝削之程度、其行為
    對我國扼止人口走私及人口販運努力之危害等一切情狀，分
    別量處如主文所示之刑，並定其應執行之刑。中華民國九十
    六年罪犯減刑條例已實施，被告本件犯罪，均係在該條例所
    定減刑基準日96年4 月24日前所為，又無不得減刑之情形，
    應依法各減刑二分之一，並定其應執行之刑。
四、在大陸地區人民進入臺灣地區旅行證申請書申請人欄偽造之
    「商小紅」署押一枚、在中華民國台灣地區旅行證延期照料
    申請書偽造之「商小紅」署押一枚、在結婚登記申請書上偽
    造之「商小紅」署押一枚、在離婚協議書上偽造之「商小紅
    」署押及印文各一枚、在離婚登記申請書上偽造之「商小紅
    」署押一枚、在是否願意辦理離婚登記之調查表上偽造之「
    商小紅」署押一枚，均應依刑法第219 條之規定，於被告所
    犯意圖營利使大陸地區人民非法進入台灣地區罪，宣告沒收
    。
據上論斷，應依刑事訴訟法第299 條第1 項前段，修正前臺灣地
區與大陸地區人民關係條例第79條第1 項、修正後台灣地區及大
陸地區人民關係條例第79條第2 項，刑法第11條前段、第2 條第
1 項、（修正前）第28條、（修正前）第56條、第216 條、第
210 條、第214 條、（修正前）第55條、（修正前）第51條第5
款、第219 條，刑法施行法第1 條之1 第1 項、第2 項前段，中
華民國96年罪犯減刑條例第2 條第1 項第3 款、第7 條、第10條
第1項 ，判決如主文。
本案經檢察官姜永浩到庭執行職務
中    華    民    國   100    年    1     月    27    日
                  刑事第三庭審判長法  官  謝順輝
                                  法  官  楊麗文  
                                  法  官  曾雨明
以上正本證明與原本無異。
如不服本判決應於收受判決後10日內向本院提出上訴書狀，並應
敘述具體理由。其未敘述上訴理由者，應於上訴期間屆滿後20日
內向本院補提理由書(均須按他造當事人之人數附繕本)「切勿逕
送上級法院」。
                                  書記官  顏緗穎
中    華    民    國   100    年    1     月    27    日
附錄法條：
修正前臺灣地區與大陸地區人民關係條例第79條
違反第十五條第一款規定者，處五年以下有期徒刑、拘役或科或
併科新臺幣五十萬元以下罰金。
以犯前項之罪為常業者，處一年以上七年以下有期徒刑，得併科
新臺幣一百萬元以下罰金。

修正後台灣地區及大陸地區人民關係條例第79條
違反第十五條第一款規定者，處一年以上七年以下有期徒刑，得
併科新臺幣一百萬元以下罰金。
意圖營利而犯前項之罪者，處三年以上十年以下有期徒刑，得併
科新臺幣五百萬元以下罰金。
前二項之首謀者，處五年以上有期徒刑，得併科新臺幣一千萬元
以下罰金。
前三項之未遂犯罰之。
中華民國船舶、航空器或其他運輸工具所有人、營運人或船長、
機長、其他運輸工具駕駛人違反第十五條第一款規定者，主管機
關得處該中華民國船舶、航空器或其他運輸工具一定期間之停航
，或廢止其有關證照，並得停止或廢止該船長、機長或駕駛人之
職業證照或資格。
中華民國船舶、航空器或其他運輸工具所有人，有第一項至第四
項之行為或因其故意、重大過失致使第三人以其船舶、航空器或
其他運輸工具從事第一項至第四項之行為，且該行為係以運送大
陸地區人民非法進入臺灣地區為主要目的者，主管機關得沒入該
船舶、航空器或其他運輸工具。所有人明知該船舶、航空器或其
他運輸工具得沒入，為規避沒入之裁處而取得所有權者，亦同。
前項情形，如該船舶、航空器或其他運輸工具無相關主管機關得
予沒入時，得由查獲機關沒入之。

刑法第216 條
行使第 210 條至第 215 條之文書者，依偽造、變造文書或登載
不實事項或使登載不實事項之規定處斷。

刑法第210條
偽造、變造私文書，足以生損害於公眾或他人者，處5 年以下有
期徒刑。

刑法第214條
明知為不實之事項，而使公務員登載於職務上所掌之公文書，足
以生損害於公眾或他人者，處 3 年以下有期徒刑、拘役或 5 百
元以下罰金。